臺灣高等法院高雄分院刑事判決　　　　 94年度上易字第702號
上　訴　人　臺灣高雄地方法院檢察署檢察官
被　　　告　甲○○
上列上訴人因被告違反商標法等案件，不服臺灣高雄地方法院94
年度易字第8 號中華民國94年8 月19日第一審判決（起訴案號：
臺灣高雄地方法院檢察署92年度偵續一字第25號），提起上訴，
本院判決如下：
    主  文
原判決撤銷。
甲○○意圖為自己不法之所有，以詐術使人將本人之物交付未遂
，處有期徒刑肆月，如易科罰金以參佰元折算壹日。
仿冒「萊法耶」商標之150 ml之奧卡蘿修護膜商品壹瓶沒收。
    事  實
一、甲○○係設於高雄市○○路36號「獨家養護造型公司」（店
    名：HEAD美髮造型沙龍）之實際負責人，以從事美容美髮為
    業，明知「萊法耶」之商標為其前服務之和法實業股份有限
    公司（以下簡稱和法公司）向前經濟部中央標準局（現改制
    為經濟部智慧財產局）申請核准註冊取得之商標，指定使用
    於美容服務業，專用期間期間為自民國（以下同）89年9 月
    1 日起至99年8 月31日止，因甲○○前曾任職於和法公司負
    責南區行銷業務，取得數目不詳，載有「RENE FURTER ER奧
    卡蘿修護膜，包裝250ml 」，以及前開「萊法耶」商標之貼
    紙，詎其於離職後，以平行輸入之方式取得容量為150ml 之
    相同產品，竟意圖欺騙他人，及意圖為自己不法之所有，於
    90年間，在其所開設之美髮造型沙龍店，將載有和法公司「
    萊法耶」商標，以及包裝為250ml 之貼紙，黏貼於其平行輸
    入之150ml 之奧卡蘿修護膜紙盒上，朦混使不特定之購買人
    陷於錯誤，誤信其所銷售之產品為和法公司所獨家代理銷售
    ，以及其內容含量有250ml 之奧卡蘿修護膜，而擺設於其所
    經營之獨家養護造型公司等處所欲銷售。嗣和法公司委由知
    情之李淑芬於90年6 月18日在甲○○所經營之獨家養護造型
    公司購得150ml 之奧卡蘿修護膜1 瓶，而詐欺未遂。
二、案經和法實業股份有限公司訴由台灣高雄地方法院檢察署檢
    察官偵查起訴。
    理  由
一、訊據被告甲○○固不否認其曾出售容量為150ml 之奧卡蘿修
    護膜，惟矢口否認涉有任何詐欺或違反商標法犯行，辯稱：
    我所出售之奧卡蘿修護膜均是由和法公司所購得云云。然查
    ：被告甲○○上開犯罪事實，業據告訴人和法公司代理人賴
    郁芬訴稱：「被告所販售之150ml 之奧卡蘿修護膜是平行輸
    入，我們獨家代理為250ml 的相同產品，我們沒有賣150ml
    之產品，由於我們所賣的250ml 產品沒有紙盒，所以我們將
    商標貼在產品上，但被告自行平行輸入之150ml 產品有紙盒
    ，他貼在紙盒上」等語綦祥，並有證人即購得得150ml 之奧
    卡蘿修護膜產品之李淑芬陳明在卷，並有150ml 、250ml 之
    奧卡蘿修護膜對照照片2 張（見91年度偵字第980 號，頁7
    ），及查扣之150ml 之奧卡蘿修護膜照片（見91年度偵字第
    9804號，頁29）、被告甲○○簽發之發貨單及中華民國商標
    註冊證等在卷可考，被告甲○○前曾任職和法公司，且以美
    容為業，對此一單價高之產品豈有於購買之時對產品究為15
    0ml 抑是250ml 全然毫無分別之理，且証人賴建志於本院陳
    稱：「當時我是和法公司業務經理，李淑芬是我太太，當時
    是為了採證所以請她去購買」「（問：當時有沒有發覺什麼
    不一樣？）答：這個東西是平行輸入，產品從國外進來東西
    的都是原包裝，很不容易發現有一樣的商品，我們會發覺是
    因為包裝不一樣，容量都不同，他們進口的是150ml ，但上
    面卻貼著合法公司的標籤，我們公司是進口250ml 的包裝，
    沒有進口150ml 的修護膜」等語（見94年11月22日本院審判
    筆錄）；証人即和法公司職員陳美沙陳稱：「我們公司從來
    沒有進口150ml 的修護膜，這個可以非常確定」「我們公司
    從來沒有進口150ml 的修護膜，這個可以非常確定」「我們
    沒有進口，沒有辦法銷售給甲○○」等語（見94年11月22日
    本院審判筆錄），又原製造商即法商PIERRE FABRE DERMO-C
    OS MEIQUE 公司從1995年7 月25日起從未輸出容量為150ml
    之奧卡羅修護膜予臺灣之任何經銷商，復有該公司證明書可
    憑（見91年度偵字第9804號偵查卷第51、57頁）。因和法公
    司沒有賣150ml 之產品，自不可能銷售給甲○○150ml 之產
    品，是被告甲○○辯稱其產品係向和法公司購得即屬不實，
    再參之被告甲○○販售之產品大小及商標所貼位置，與告訴
    人之產品均有顯著之差別，又被告甲○○以150ml 之產品，
    貼250ml 之標籤，亦顯係詐騙顧客，事証明確，被告甲○○
    所辯係卸責之詞，不足採信，其犯行已堪認定。
二、被告甲○○在平行輸入之同一商品上貼上告訴人公司所有「
    萊法耶」之商標，再販賣該仿冒商標商品，此部分係犯商標
    法第81條第1 款之仿冒使用與他人相同之商標罪及同法第82
    條之販賣仿冒商標商品罪；又被告甲○○以150ml 之產品，
    貼250ml 之標籤詐騙顧客，而顧客李淑芬是明知而未陷於錯
    誤而購買，此部分係犯刑法第339 條第3 項、第1 項之詐欺
    取財未遂罪。公訴人認被告甲○○另犯商標法第62條第1 款
    之仿冒服務標章罪，因被告甲○○係仿冒商標及販賣仿冒商
    標商品，並非提供服務，自不構成仿冒服務標章罪，附此敘
    明。又商標法已於91年5 月29日、92年5 月28日2 次修正，
    修正前後之仿冒商標罪及販賣仿冒商標商罪之刑度相同，依
    刑法第2 條第1 項前段規定，應適用新法論處。被告甲○○
    所犯仿冒商標罪、販賣仿冒商標商品罪及詐欺未遂罪間，有
    方法結果之牽連關係，依刑法第55條之規定，應從一重以詐
    欺未遂罪處斷。又被告甲○○詐欺尚屬未遂，應依刑法第26
    條前段規定，減輕其刑。
三、原審不察，遽諭知無罪，尚有未洽，檢察官上訴指摘原判決
    不當，為有理由，自應予撤銷改判。審酌被告甲○○仿冒商
    標及販賣仿冒商標之商品，及以不足容量之商品詐騙顧客，
    其所販數量尚非甚多，及其動機、手段、目的、被害人受損
    程度等一切情狀，爰量處有期徒刑4 月，並諭知如易科罰金
    以300 元折算1 日。又被告甲○○販賣予李淑芬之仿冒「萊
    法耶」商標之150ml 之奧卡蘿修護膜商品，依商標法第83條
    規定，不問屬於犯人與否，應予宣告沒收。
據上論結，應依刑事訴訟法第369 條第1 項前段、第364 條、第
299 條第1 項前段，商標法第81條第1 款、第82條、第83條，刑
法第339 條第3 項、第1 項、第55條、第26條前段、第41條第1
項、第2 條第1 項前段，罰金罰鍰提高標準條例第1 條前段、第
2條，判決如主文。
本案經檢察官陳國全到庭執行職務。
中　　華　　民　　國　　94　　年　　12　　月　　6　　日
                  刑事第六庭    審判長法  官  王憲義
                                      法  官  李璧君
                                      法  官  張盛喜
以上正本證明與原本無異。
不得上訴。
中　　華　　民　　國　　94　　年　　12　　月　　7 　　日
                                      書記官  林明威
附錄本件判決論罪科刑法條：
刑法第339 條第3 項、第1 項
意圖為自己或第三人不法之所有，以詐術使人將本人或第三人之
物交付者，處5 年以下有期徒刑、拘役或科或併科1,000 元以下
罰金。
以前項方法得財產上不法之利益或使第三人得之者，亦同。
前2項之未遂犯罰之。
商標法第81條第1 款
未得商標權人或團體商標權人同意，有下列情形之一者，處3 年
以下有期徒刑、拘役或科或併科新臺幣20萬元以下罰金：
一  於同一商品或服務，使用相同之註冊商標或團體商標者。
商標法第82條
明知為前條商品而販賣、意圖販賣而陳列、輸出或輸入者，處1
年以下有期徒刑、拘役或科或併科新臺幣5 萬元以下罰金。
商標法第83條
犯前2 條之罪所製造、販賣、陳列、輸出或輸入之商品，或所提
供於服務使用之物品或文書，不問屬於犯人與否，沒收之。
